臺灣桃園地方法院刑事裁定　　　　　　 100年度聲字第5127號
聲　請　人
即　被　告　呂世揚
選任辯護人　李哲賢律師
上列聲請人因違反毒品危害防制條例等案件，聲請停止羈押，本
院裁定如下：
    主  文
聲請駁回。
    理  由
一、聲請意旨略以：被告係協助桃園縣政府警察局平鎮分局警方
    偵查犯罪並蒐集犯罪資料，而接近犯罪之人，在接近過程與
    渠等犯罪之人接觸，竟遭另一警方單位即北市刑大以監聽方
    式認被告亦有犯嫌而逮捕，不應以此認定被告犯行，且不得
    僅以所犯為重罪作為羈押之唯一要件，請准交保候傳，日後
    必隨傳隨到等語。
二、按被告及得為其輔佐人之人或辯護人，得隨時具保，向法院
    聲請停止羈押，刑事訴訟法第110 條第1 項前段定有明文。
    次按羈押之被告，所犯最重本刑為3 年以下有期徒刑、拘役
    或專科罰金之罪者，或係懷胎5 月以上或生產後二月未滿者
    ，或現罹疾病，非保外治療顯難痊癒者，如經具保聲請停止
    羈押，不得駁回，刑事訴訟法第114 條第1 款、第2 款及第
    3 款亦分別明定。另按羈押之目的在於確保刑事偵查、審判
    程序之完成，及刑事執行之保全，或預防反覆實施特定犯罪
    。被告有無羈押之必要，應許由法院斟酌訴訟進行程度及其
    他一切情事而為認定（參照最高法院46年台抗字第6 號判例
    ），先予敘明。
三、經查：
  (一)聲請人呂世揚因涉犯加重竊盜罪及毒品危害防制條例案件，
    前經本院訊問後，認犯罪嫌疑重大，且所犯為法定刑5 年以
    上有期徒刑之重罪，亦有逃亡之虞，符合刑事訴訟法第101
    條第1 項第1 款、第3 款之規定，非予羈押，顯難進行審判
    或執行，有羈押之必要，而於民國100 年11月25日執行羈押
    。
  (二)被告所犯加重竊盜罪嫌，雖被告否認犯行，惟有證人即同案
    被告黃阿水、馮佳仁，以及證人陳志鵬證述無訛，顯見其犯
    罪嫌疑重大。另所犯販賣第一、二級毒品罪，以及轉讓第三
    級毒品罪，被告雖均否認犯行，並辯稱係為協助警方查案，
    所提供者為假毒品云云，惟經證人江城、李英豪、王耳芳、
    蕭佳琪於偵查中證述明確，並有監聽譯文可按，是被告涉犯
    販賣第一、二級毒品、轉讓第三級毒品罪嫌之犯罪嫌疑重大
    ，被告雖辯稱係協助警方查案，惟未能提出具體事證證明，
    此部所辯是否可採，尚有待調查；又販賣第一、二級毒品罪
    嫌，最輕本刑分別為無期徒刑及7 年以上有期徒刑，而屬無
    期徒刑、最輕本刑5 年以上有期徒刑之重罪；況以所犯為死
    刑、無期徒刑或最輕本刑為5 年以上有期徒刑之罪為羈押原
    因者，此款羈押理由之目的並在於進行追訴、審判及確保刑
    之執行，因重罪相較於輕罪而言，被告可能期待的刑罰制裁
    較為嚴厲，規避刑罰執行之誘因也隨之增加，本件確有事實
    足認其有逃亡之虞，非予羈押顯難進行審判，而有羈押之必
    要甚明。另上開羈押之必要，亦非以具保、責付、限制住居
    等手段所得取代或確保。再審酌被告所涉販賣毒品案件，對
    社會危害甚鉅，予以羈押，適足以防衛社會安全，並不違比
    例原則。此外，聲請人所列聲請意旨亦未敘明有何符合刑事
    訴訟法第114 條所定各款事由者，堪認被告羈押之原因依然
    存在，不能因具保而使之消滅。從而，聲請人聲請停止羈押
    ，自難准許，應予駁回。
四、爰依刑事訴訟法第220 條，裁定如主文。
中    華    民    國   100    年    12    月    30    日
                  刑事第七庭  審判長法  官  鄭吉雄
                                    法  官  許菁樺
                                    法  官  丁俞尹
以上正本証明與原本無異
如不服本裁定應於送達後5 日內向本院提出抗告狀。
                                    書記官  何伊羚
中    華    民    國   100    年    12    月    30    日